= MEETINGNOTIZ – Datum

--
* Typ: Review  
* Raum: Discord  
* Dauer: 20.00 - 20.45   
* Anwesend: Tobias, Sebastian, Johann, Frederic Lara, Phillipp + Team 3.C
--

== ZIELE DES MEETINGS
--
- Vorstellung der abgeschlossenen Arbeiten des Sprints
- Abnahme durch den Product Owner
- Feedback der Stakeholder 
- Überprüfung, ob Sprintziel erreicht wurde
--
== VORGEHENSWEISE
--
1. Vorstellung der umgesetzten Product Backlog Items
2. Live-Demo oder Erläuterung der Funktionalitäten
3. Feedback-Runde von PO und Stakeholdern
4. Diskussion über aufgetretene Probleme oder Änderungen
5. Abnahmeentscheidung des PO
--

== UMGESETZTE ITEMS (Übersicht)
--
- [ ] Startseite: Landing Page
- [ ] Login: Möglichkeit des einloggens der Nutzer um auf persönlichen Bereich zugreifen
- [ ] Karteikarten: Karteikarten als Lernmodus mit den Fähigkeiten zur Erstellung und Beantwortung dieser mit Progressbar
- [ ] Multiple Choice Quiz: Multiple Choice als Lernmodus mit den Fähigkeiten zur Erstellung und Beantwortung dieser mit Progressbar
--

== FEEDBACK DER STAKEHOLDER
--
* **gewünschte Features:**
** Progressbar
** Gruppieren von Themen
** mehrere Lernmodi

* **UX:**
** Farben anpassen (HTW)
** Darkmode
** simples modernes Design


* **Startseite:** 
** UX: 
*** Relation Icon zum Rest unpassend
*** Buttons nicht intuitiv

* **Karteikarten:**
** bei Moduleingabe in Liste nach Modul suchen/scrollen
** Abfrage random
** UX:
*** Design an rest anpassen

* MC-Quiz:
** UX:
 *** Design an Rest anpassen
--

== ABNAHME DURCH PRODUCT OWNER

- [ ] Ja, alle Items wurden abgenommen
- [ ] Nein, folgende Items wurden nicht abgenommen

== FAZIT UND NÄCHSTE SCHRITTE

- Erreichtes Sprintziel:  [ ] Ja /  [ ] Nein
- Konkrete Learnings aus dem Sprint:
- Offene Punkte für nächste Meetings:


