= MEETINGNOTIZ – 15.05.2025

--
* Typ: Planning 
* Raum: S217  
* Dauer: 15:30 – 16:30  
* Anwesend: Tobias, Sebastian, Johann, Lara, Phillipp + Sebastian (SE II als Unterstützung)
--

== ZIELE DES MEETINGS
--
* Planung des bevorstehenden Sprints / Projektabschnitts
* Festlegung und Priorisierung von Aufgaben
* Koordination im Team hinsichtlich Zuständigkeiten und Kapazitäten
* Besprechung relevanter organisatorischer oder technischer Rahmenbedingungen
--

== TAGESORDNUNG / TODO
--
1. **Sprint-Ziel / Planungsrahmen festlegen**
* Gemeinsame Formulierung des Sprint-Ziels für Iteration 2
** Was soll bis zum nächsten Review erreicht sein?
** Abgleich mit den Anforderungen aus der Projektbeschreibung für Iteration 2
* Klärung der angestrebten Features/Funktionalitäten:
** Inhalte des Sprint Backlogs
** Zu entwickelnde Funktionen laut Vision & Backlog

* Berücksichtigung offener Punkte aus Iteration 1:
** Übermittlung der Repository-Adresse an Coach & Dozent (noch offen?)
** Way of Working dokumentieren (Projektplan-Dokument)
** Funktionale Anforderungen & Zusatzanforderungen aus der Vision verfeinern

2. **Aufgabenanalyse & -verteilung**

* Review bestehender User Stories im Product Backlog
* Verfeinerung und Detaillierung neuer oder unklarer Stories
* Priorisierung nach fachlicher und technischer Notwendigkeit
* Aufwandsschätzungen 
* Zuweisung der Aufgaben an Teammitglieder 
* Planung von mindestens einer vollständigen User Story 

3. **Organisatorisches & Koordination**

* Abfrage der Verfügbarkeiten im Team für die kommenden 1–2 Wochen
* Festlegen oder Anpassen von Meeting-Formaten und -Zeiten (Daily, Review, Retro, etc.)
* Synchronisation mit dem Product Owner (Ziele, Inhalte, Prioritäten)
* Abstimmung mit Coach oder Dozenten bei Unsicherheiten oder Abnahmen
* Klärung technischer Grundlagen:
** Abstimmung zur technischen Lösungsidee (→ Architecture Notebook)
** Eventuell: Architekturverantwortlichen festlegen
* Glossar anlegen/bearbeiten: Fachbegriffe & Abkürzungen in glossary.adoc erfassen

4. **Offene Fragen & Sonstiges**

* Welche Punkte sind aus der ersten Iteration unklar geblieben oder wurden aufgeschoben?
* Gibt es Blocker oder Risiken, die frühzeitig angesprochen werden sollten?
* Abstimmung zu:
** Erstellung bzw. Erweiterung des UX-Konzepts (inkl. Persona & Nutzerkontext)
** Vorbereitung auf das nächste Review
** Technische Recherche und Aufgaben für das Dev-Team
** Evtl. Fragen zur Bewertung, zum Umfang oder zur Sprintlänge
--

== OUTCOME
--
* Sprint-Ziel definiert
* Aufgaben priorisiert und zugewiesen
* Technische & organisatorische Rahmenbedingungen sind geklärt
* Offene Fragen identifiziert
--


== FESTLEGUNGEN
--
* Sprint-Zeitraum: 15.05 - 05.06
* Sprint-Ziel: 
** Login-Prototyp
** Zwei Lernmodi: Multiple-Choice & Karteikarten
** Erstellung und Anzeige von Fragen für beide Modi
--

=== Verantwortlichkeiten

**Technische Umsetzung**
[cols="2,3,1"]
|===
| **Bereich** | **Task** | **Zuständigkeit**
|Login | Einbettung/Dummy Login | Tobi
|UI-Design | Gestaltung der Oberfläche | Tobi
|Karteikarten-Modus | Texteingabe | Sebastian
|Karteikarten-Modus | Speicherung | Sebastian
|Karteikarten-Modus | Textausgabe | Sebastian
|Multiple-Choice-Modus | Texteingabe | Johann
|Multiple-Choice-Modus | Speicherung | Johann
|Multiple-Choice-Modus | Textausgabe | Johann
|===


**Dokumentation**
[cols="2,3,1"]
|===
| **Dokument** | **Aufgabe** | **Zuständigkeit**
|vision.adoc | Überarbeitung Produktvision | Phillipp
|vision.adoc | Überarbeitung Stakeholder | Phillipp
|ux-concept.adoc | Erstellung einer Persona | Phillipp
|glossary.adoc | Erstellung und Erweiterung | Phillipp
|architecture-notebook.adoc | erste Entwürfe einer Architektur | Frederic
|project_plan.adoc | Aktualisierung & Way of Working dokumentieren | Lara
|===


**Kommunikation & Organisation**
[cols="3,1"]
|===
| **Aufgabe** | **Zuständigkeit**
|Teamname festlegen | Phillipp
|Vorbereitung des Treffens mit dem Coach | Lara
|Vorbereitung des Sprint Reviews | Lara
|Git-Projektadresse an Professor senden | Tobi
|===


--
* Blocker / Risiken: 
** Technische Klärung: Kann der HTW-Login eingebunden werden? Welche Daten haben wir zur Verfügung?
* Nächste Meilensteine / Termine: 
** Termin mit Coach: 20.05.2025
** Review: 03.06
** Retro: 03.06
--

== NÄCHSTE SCHRITTE
--
1. Umsetzung der geplanten Aufgaben
2. Regelmäßige Synchronisation im Weekly / Discord
3. Bearbeitung identifizierter Blocker 
--