= MEETINGNOTIZ – 20.05.2025

--
* Typ: Coach 
* Raum: S216  
* Dauer: 15:30 – 16:00  
* Anwesend: Sebastian, Johann, Frederic, Lara, Phillipp + Marlene Winter
--

== ZIELE DES MEETINGS
--
* Offene Fragen aus technischer und organisatorischer Sicht klären
* Feedback zur bisherigen Umsetzung erhalten
* Verunsicherungen bezüglich Anforderungen und Erwartungen beseitigen
* Unterstützung zur Projektstrukturierung und -priorisierung einholen
--

== TAGESORDNUNG / TODO

**Technische Umsetzung**
--
* DBMS-Frage:
** Wird uns ein Datenbanksystem von der HTW bereitgestellt?
** Falls nein: Gibt es Empfehlungen oder Einschränkungen hinsichtlich der Wahl?

* Server-Frage:
** Können/müssen wir einen eigenen Server verwenden? Oder ist Hosting auf HTW-Servern möglich (z. B. studentische Webspaces)?

* Login-Frage:
** Ist eine Integration des HTW-Logins möglich? 
** Falls nicht: Welche Alternativen sind zugelassen (z. B. Dummy-Login oder eigenes System)?
--

**Design & Nutzerkontext**
--
* Design-Frage:
** Welche Anforderungen werden an die Benutzeroberfläche gestellt?
** Sind barrierefreie Designrichtlinien zu beachten?
** Wie sinnnvoll ist die Ergänzung der Meeting Templates im Bereich way of working?
--

**Konzeptuelle & methodische Rückfragen**
--
* Unsicherheit bei Aufgabenstellung:
** Wir haben Schwierigkeiten bei der präzisen Formulierung und Zuweisung der Aufgaben – gibt es Vorlagen oder Beispiele oder andere Hilfestellungen?*

* Zeitplan & Umfang:
** Liegen wir nach aktuellem Stand im Zeitplan?
** Was sind Mindestanforderungen für eine "erfolgreiche" Iteration im Sinne der Bewertung?

* Retro-Feedback:
** Rückmeldung zum bisherigen Vorgehen (Retros, Planning, Backlog) – Sind wir auf dem richtigen Weg oder gibt es Verbesserungsvorschläge?
--

===  Teamdynamik & Zusammenarbeit

Positives:
--
* Freundliches, respektvolles Teamklima
* Keine Konflikte, gleichmäßige Aufgabenverteilung
* Unterstützung und Austausch im Team wird aktiv gelebt
--

Verbesserungsbedarf:
--
* Frage: Gibt es Tipps für eine aktivere Meeting-Gestaltung oder Moderation durch Scrum Master?
* Probleme bei Aufgabenverteilung / Zielklarheit
** Wie können wir Aufgaben besser strukturieren und priorisieren?
--

=== 3. Konkrete Anliegen / Entscheidungspunkte
--
1. Absegnung der aktuellen Sprint-Ziele & Backlog-Inhalte
2. Feedback zum bisherigen Stand der Projekt-Dokumente:
3. Rückmeldung zum Projektplan / Zeitrahmen
4. Einschätzung zu verwendeten Tools und Technologien
--


== Antworten & Coach Feedback
**Technische Umsetzung**
--
* DBMS:
** HTW stellt kein DBMS bereit → eigenes System erforderlich
** Empfehlung: einfache, schnell nutzbare Lösung (z. B. SQLite, PostgreSQL)
* Server:
** Eigener Server empfohlen
** Möglich: Nutzung eines Angebots von Herr Zirkelbach
** Auch hier möglichst einfache Lösung wählen
* Login-System:
** HTW-Login technisch nicht realistisch → zu aufwendig
** Dummy-Login oder einfache eigene Lösung zulässig
--

**Design & Nutzerkontext**
-- 
* Barrierefreiheit:
** Kann als Ziel ins Backlog aufgenommen werden, sollte aber nicht priorisiert werden
* Personas:
** Empfehlung: 2–3 Personas für die Hauptstakeholder
** Mindestens 1 Persona pro wesentlichem Stakeholder
-- 

**Projektstruktur & Bewertung** 

--
* Architektur:
** Architekturentscheidungen müssen nachvollziehbar dokumentiert werden (weil es einfach ist oder bekannt ist reicht als begründung)
** Wichtig: Funktionsnachweis (Proof of Concept), nicht Perfektion des Endprodukts
** Fokus auf den Prozess, nicht nur das Ergebnis

* Schwerpunkte:
** Die Features Datenbank, Login und Quiz sollten im aktuellen Semester im Mittelpunkt stehen
** Alles Weitere kann nachrangig betrachtet werden

* Reflexion:
** Laufende Reflexion und Dokumentation der Lern- und Arbeitsprozesse sind zentral für die Bewertung
--



