= MEETINGNOTIZ – 16.11.2025

--
* Typ: Weekly  
* Raum: online
* Dauer: 14.00 - 14.15
* Anwesend: Tobi, Frederic, Philipp, Marius, Lara
--


== TAGESORDNUNG / TO-DO

--
* Beantwortung der Weekly-Fragen
* Besprechung aktueller Anpassungen
* Sammlung und Diskussion bestehender Hindernisse
--


== WEEKLY-FRAGEN

--
1. Was habe ich in der aktuellen Woche erledigt?
2. Was plane ich für nächste Woche?
3. Welche Hindernisse behindern meine Arbeit?
--



== INDIVIDUELLE BEITRÄGE

=== Marius:

--
* Aktuelle Woche:
** Pair Programming mit Frederic ausprobiert
** Einarebitung abgeschlossen
** Erste Funktionen implementiert
** Dokumentation (um Review gebeten)
** Models angepasst
* Nächste Woche:
** Funktionalität der Endpoints erweitern
** Dokumentation überarbeiten
* Hindernisse:
** private Verhinderungen
--


=== Tobi:

--
* Aktuelle Woche:
** mit phython beschäftigt
** wireframes mit johann erstellt
* Nächste Woche:
** programmierung starten
** kommunikation backend frontend
* Hindernisse:
** krankheitsbedingte ausfälle
--


=== Frederic:

--
* Aktuelle Woche:
** Vorbereitung Fachaustausch
** architecture notebook mit hilfe von marlene winter verbessert
* Nächste Woche:
** Karteikarten weiter ausbauen bezüglich "zurück zur vorherigen Frage", "Überspringen von Fragen", Bewertungssystem
* Hindernisse:
** Fachaustauschfragen unklar und zu spezifisch, keine richtige antwort
** Keine Issues zur Dokumentation
** private Verhinderungen
--


=== Phillip:

--
* Aktuelle Woche:
** ux concept angepasst
** user stories verfeinert
* Nächste Woche:
** user stories finalisieren
** git project verbessern
* Hindernisse:
** keine
--


=== Lara:

--
* Aktuelle Woche:
** Review inhaltlich planen
** Retro vorbereiten (auch im online Fall)
** Git Workflow Dokumentation finalisiert
** Meetingnotizen dokumentiert und veröffentlicht
* Nächste Woche:
** Codequalitätsvereinbarungen dokumentieren
** Wireframes anpassen
* Hindernisse:
** private Verhinderungen
--
