= MEETINGNOTIZ – 05.06.2025

--
* Typ: Planning 
* Raum: Z211
* Dauer: 15:30 – 16:30  
* Anwesend: Tobias, Sebastian, Johann, Frederic, Lara, Phillipp
--

== ZIELE DES MEETINGS
--
* Planung des bevorstehenden Sprints / Projektabschnitts
* Festlegung und Priorisierung von Aufgaben
* Koordination im Team hinsichtlich Zuständigkeiten und Kapazitäten
* Besprechung relevanter organisatorischer oder technischer Rahmenbedingungen
--

== TAGESORDNUNG / TODO
--
1. **Sprint-Ziel / Planungsrahmen festlegen**

   * Was soll bis zum nächsten Review erreicht werden?
   * Welche Aufgaben sind notwendig, um dieses Ziel zu erreichen?

2. **Aufgabenanalyse & -verteilung**

   * Durchsicht vorhandener oder neuer User Stories
   * Priorisierung der Aufgaben
   * Aufwandsschätzung
   * Verteilung der Aufgaben auf Teammitglieder

3. **Organisatorisches & Koordination**

   * Verfügbarkeiten im Team
   * Absprachen zu Meetings, Fristen, Blockern
   * Synchronisation mit Product Owner
   * Technische oder methodische Abstimmungen

4. **Offene Fragen & Sonstiges**

   * Klärung von Unsicherheiten oder Unklarheiten
   * Vorbereitung von Folgeaufgaben oder Abhängigkeiten
--


== OUTCOME
--
* Sprint-Ziel definiert
* Aufgaben priorisiert und zugewiesen
* Technische & organisatorische Rahmenbedingungen sind geklärt
* Offene Fragen identifiziert
--


== FESTLEGUNGEN
--
* Sprint-Zeitraum: 02.06. – 24.06.
* Sprint-Ziel: lauffähiger Prototyp 

* Blocker / Risiken: keine

* Nächste Meilensteine / Termine: 
** Präsentation üben / Prototyp testen:  24.06
** Weekly: Donnerstag 20.00 Uhr online
** Refinement: Donnerstag 20.15 Uhr online
** Termin mit Coach: [Datum noch festlegen]
** Sprint Review: [Datum noch festlegen]
** Retro: [Datum noch festlegen]
--

=== Verantwortlichkeiten
**Technische Umsetzung**
[cols="2,3,1"]
|===
| **Bereich** | **Task** | **Zuständigkeit**
| API  | API erstellen                                   | Frederic
| API  | Karteikarten auf API anpassen                   | Sebastian
| API  | Multiple Choice Quiz auf API anpassen           | Johann
| Menü | zur Auswahl zwischen Karteikarten und MC-Quiz   | Tobias
| Vue  | Karteikarten an unser Framework (Vue) anpassen  | Sebastian
| Vue  | MC-Quiz an unser Framework (Vue) anpassen       | Johann
| Vue  | Startseite an unser Framework (Vue) anpassen    | Tobias

|===

**Dokumentation**
[cols="2,3,1"]
|===
| **Dokument** | **Aufgabe** | **Zuständigkeit**
| vision.adoc | Stakeholder Ziele ergänzen                               | Phillipp
| vision.adoc | Personas mit Zielen und Nutzerkontext erweitern          | Phillipp
| vision.adoc | Vision verfeinern mithilfe des Feedbacks der Stakeholder | Phillipp
|===

**Kommunikation & Organisation**
[cols="3,1"]
|===
| **Aufgabe** | **Zuständigkeit**
| User Stories              | Phillipp
| Backlog erarbeiten        | Phillipp
| Backlog priorisieren      | Phillipp
| GitRepo Ordner anpassen   | Frederic
| Sprint Review durchführen | Lara
|===


**Präsentation und Abgabe**
[cols="3,1"]
|===
| **Aufgabe** | **Zuständigkeit**
| Präsentation erstellen      | Lara
| Live-Demo vorbereiten       | Dev-Team
| Präsentation                | Phillipp, Frederic
| vision.adoc                 | Phillipp
| Produkt Backlog             | Phillipp
| Glossar                     | Phillipp
| Domänenmodell               | Tobias
| projektplan.adoc            | Lara
| architecture_notebook.adoc  | Frederic
| UX-Konzept                  | Lara 
|===



== NÄCHSTE SCHRITTE
--
1. Umsetzung der geplanten Aufgaben
2. Regelmäßige Synchronisation im Weekly / Discord
3. Bearbeitung identifizierter Blocker 
--


