= MEETINGNOTIZ – 13.05.2025

--
* Typ: Weekly  
* Raum: S216  
* Dauer: 15:30 – 15:45  
* Anwesend: Tobias, Sebastian, Johann, Lara, Phillipp
--
== TAGESORDNUNG / TO-DO
--
* Beantwortung der Weekly-Fragen
* Besprechung aktueller Anpassungen
* Identifikation und Klärung aktueller Hindernisse
* Status „Happy Index“
* Bearbeitung offener Punkte aus E-Mails / Kommunikation mit Dozenten / Coach / anderen Gruppen
--

== WEEKLY-FRAGEN
--
1. Was habe ich in der letzten Woche erledigt?
2. Was plane ich für diese Woche?
3. Welche Hindernisse behindern meine Arbeit?
4. Wie ist der aktuelle Stand bei Internettechnologien / Webentwicklung? Welche Schwierigkeiten gibt es? 
--

== INDIVIDUELLE BEITRÄGE

=== Johann:
--
* Letzte Woche:
** Kein Mob-Work möglich
** Fortschritte beim IT-Beleg 
* Diese Woche:
** Aktuell keine weiteren Maßnahmen – Orientierung erfolgt im anstehenden Planungsmeeting
* Hindernisse:
** keine
--

=== Sebastian:
--
* Letzte Woche:
** Kein Mob-Work möglich
** Zugangsdaten für IT-Vorlesung bei Prof. Vogt organisiert
* Diese Woche:
** Giit Hilfestellung hochladen
** Aktuell keine weiteren Maßnahmen – Orientierung erfolgt im anstehenden Planungsmeeting
* Hindernisse:
** Fehlerhafter Link zur BBB-Konferenz
--

=== Tobias:
--
* Letzte Woche:
** Kein Mob-Work möglich
** an Happy Index gedacht/ausgefüllt
** Absprache mit PO wegen Backlog  
* Diese Woche:
** Aktuell keine weiteren Maßnahmen – Orientierung erfolgt im anstehenden Planungsmeeting
* Hindernisse:
** keine 
--

=== Phillipp:
--
* Letzte Woche:
** Backlog überarbeitet
* Diese Woche:
** Weiterarbeit am Backlog
** Zeitplanung erstellen
** Vorbereitung Planungsdokumente
* Hindernisse:
** keine  
--

=== Lara:
--
* Letzte Woche:
** Kritik am Backlog (Verständnissprobleme festgestellt)
** Austausch mit anderen Gruppen, vorallem Scrum Mastern
** Arbeit am Dokument "Hinweise zur ersten Iteration"
** Coach kontaktiert
** User Story analysiert und Hilfestellung/Konzept erarbeitet  
** Scrum Guide gelesen
* Diese Woche:
** Überarbeitung der Datei visions.adoc im Git-Repository
** Anpassung der ToDo-Liste für das Planungsmeeting zur 2. Iteration
** Wechsel des Umfragetools (Typeform → Alternative, da Paywall/Auswertung unzureichend)
** Weitere Vertiefung des Scrum Guides
* Hindernisse:
** Fehlende Kommunikation mit dem Coach
** Erschwerte ToDo-Erstellung aufgrund mangelnder Abstimmung im Team  
--


== HINDERNISSE

Fehlerhafter Link für Internettechnologien I (Vorlesung):
Der bereitgestellte BBB-Link war nicht funktionsfähig. Das Problem konnte kurzfristig geklärt und behoben werden.

== BESCHLÜSSE UND NÄCHSTE SCHRITTE
--
1. Git-Hilfestellung:
** Sebastian lädt das entsprechende Dokument bis spätestens 15.05.2025 in das Git-Repository hoch.

2. Dokumente aktualisieren:
** SM überarbeitet visions.adoc und erstellt eine überarbeitete ToDo-Struktur für die zweite Iteration.
** Deadline: vor dem nächsten Planning-Meeting am 15.05.2025

3. Toolwechsel zur Feedback-Auswertung:
** Typeform wird aufgrund von Einschränkungen ersetzt – SM prüft Alternativen.

4. Kommunikationsstruktur verbessern:
** Abstimmung über festere Kanäle (z. B. gezielte Nachfragen im Discord).
** Ziel: Vermeidung von ToDo-Blockern durch fehlende Kommunikation.

5. Planning-Meeting vorbereiten:
** Alle Teammitglieder bereiten sich aktiv auf das nächste Planning vor (Aufgabenstatus, Vorschläge für neue Tasks).
--

