= MEETINGNOTIZ – 20.05.2025

--
* Typ: Weekly  
* Raum: S216  
* Dauer: 16:00  –  16:10  
* Anwesend: Sebastian, Johann, Frederic, Lara, Phillip
--
== TAGESORDNUNG / TO-DO
--
* Beantwortung der Weekly-Fragen
* Besprechung aktueller Anpassungen
* Sammlung und Diskussion bestehender Hindernisse
* Status „Happy Index“
--

== WEEKLY-FRAGEN
--
1. Was habe ich in der letzten Woche erledigt?
2. Was plane ich für diese Woche?
3. Welche Hindernisse behindern meine Arbeit?
4. Wie weit seid ihr mit Internettechnologien/Webprogrammierung? Welche Probleme treten auf? 
--

== INDIVIDUELLE BEITRÄGE

=== Johann:
--
* Letzte Woche:
** Arbeit am Internettechnologien-Beleg
** Einarbeitung in HTML, CSS & JS
** Erste Ideen zur Funktionalität von Multiple-Choice-Quizzen
* Diese Woche:
** Weiterarbeit am Internettechnologien-Beleg 
* Hindernisse:
** keine  
--

=== Sebastian:
--
* Letzte Woche:
** Grundlagenarbeit in HTML, CSS & JS
* Diese Woche:
** Planung und Umsetzung der Karteikarten-Funktion  
* Hindernisse:
** keine 
--

=== Tobias (schriftlich) :
--
* Letzte Woche:
** Beginn der Umsetzung der Website  
* Diese Woche:
** Fertigstellung des Grundgerüsts der Website
* Hindernisse:
** keine
--

=== Frederic:
--
* Letzte Woche:
** Einarbeitung in Projektkontext & bestehende Unterlagen
** Erarbeitung des Context-/Container-Diagramms
** Beginn eines Proof of Concept (PoC) zur Architektur
* Diese Woche:
** Weiterentwicklung des PoC
** Unterstützung bei Architekturentscheidungen
** Abstimmung mit Dev-Team zu technischen Rahmenbedingungen
* Hindernisse:
** keine  
--

=== Phillipp:
--
* Letzte Woche:
** Aktualisierung des Visionsdokuments
** Erstellung einer ersten Persona
** Entwicklung eines Teamnamens
* Diese Woche:
** Ergänzung weiterer Personas
** Aufbau des Product Backlogs
** Überarbeitung des glossary.adoc
* Hindernisse:
** Unsicherheit bei Umfang & Inhalt des Glossars
--

=== Lara:
--
* Letzte Woche:
** Austausch mit Frederic
** Ausarbeitung des „Way of Working“
** Integration mehrer User Story in Miro
** Vorbereitung des Coach-Meetings
** Vorbereitung des Sprint Reviews
* Diese Woche:
** Anpassung Sprint Review an aktuelle Iteration
** Übertragung und Auswertung des Happy Index im neuen Tool
** Iterationsplanung im GitHub-Repository
** Bearbeitung des projektplan.adoc
* Hindernisse:
** keine  
--


== HINDERNISSE

**glossary.adoc** 
Unsicherheit bzgl. Umfang und Inhalt des Glossars bestand anfangs, konnte jedoch im Austausch mit dem Coach geklärt werden. Weitere Bearbeitung durch Phillip im Verlauf der Woche.

== BESCHLÜSSE UND NÄCHSTE SCHRITTE
--
*  Frederic übernimmt die Verantwortung für technische Architektur
* Erstellung und Pflege der Architektur-Dokumentation im architecture-notebook.adoc begonnen
* Teamaufgaben klar verteilt, kein akutes Hindernis im Ablauf
* Glossar und Personas werden im Laufe der Woche vollständig erarbeitet
--

