= MEETINGNOTIZ – 19.06.2025

--
* Typ: Weekly  
* Raum: online  
* Dauer: 22.00 – 22.30  
* Anwesend: Tobias, Sebastian, Johann, Frederic Lara, Phillipp
--
== TAGESORDNUNG / TO-DO
--
* Ansprache durch Phillipp 
* Klärung offener Fragen zu Vue (Frederic)
* lesson learned Terminfindung
* Präsentationsinhalte Terminfindung
* Dokumentation der Entwickler? 
* Beantwortung der Weekly-Fragen
* Besprechung aktueller Anpassungen
* Sammlung und Diskussion bestehender Hindernisse
* Status „Happy Index“
--

== WEEKLY-FRAGEN

1. Was habe ich in der letzten Woche erledigt?
2. Was plane ich für diese Woche?
3. Welche Hindernisse behindern meine Arbeit?

== INDIVIDUELLE BEITRÄGE

=== Johann:
--
* Letzte Woche:
** Quiz erstellen und lösen in Vue, in Git versioniert
** Erstellte Quizze bearbeitbar gemacht   
* Diese Woche:
** Styling-Anpassungen  
* Hindernisse:
** API-Abstimmungen mit Frederic steht aus 
--

=== Sebastian:
--
* Letzte Woche:
** Karteikarten-Komponente in Vue umgesetzt
** Erste Styling-Anpassungen vorgenommen  
* Diese Woche:
** API-Anbindung
* Hindernisse:
** Krankheit 
--

=== Tobi:
--
* Letzte Woche:
** Startseite in Vue umgesetzt
** Menü in Vue erstellt
* Diese Woche:
** API-Anbindung 
* Hindernisse:
** Prüfungsstress 
--

=== Frederic:
--
* Letzte Woche:
** Beispiel in README ergänzt
** Kleine Fixes in der API
** API für Multiple-Choice-Fragen vorbereitet
* Diese Woche:
** Architecture Notebook finalisieren
** Vorbereitung der Präsentation
** Einrichtung der VM (Herr Zirkelback)
* Hindernisse:
** keine
--


=== Phillip:
--
* Letzte Woche:
** Nutzungskontext angepasst
** User Stories verfeinert
** Backlog erstellt
** User Story Task Map erstellt  
* Diese Woche:
** Verbesserung der User Stories
** Ergänzungen im Backlog
* Hindernisse:
** Unsicherheit im Umgang mit GitHub 
--

=== Lara:
--
* Letzte Woche:
** Wireframes finalisiert → im Miro-Board zur Ansicht bereit 
** Meeting-Notizen in Git ergänzt 
** Präsentation fertiggestellt
** Beleghinweise & 3. Iteration datiert
** Dokumente final reviewed
** Zuweisen der Risiken
* Diese Woche:
** Happy Index Diagramme in Git inkludieren 
* Hindernisse:
** keine  
--


== HINDERNISSE
--
* **Johann:** API-Anfrage an Frederic offen
* **Philipp:** Unsicherheit im Umgang mit GitHub
--

== BESCHLÜSSE UND NÄCHSTE SCHRITTE
--
* **Präsentationsinhalte:** Abstimmung und finale Klärung am 24.06.2025
* **Lesson Learned:** Termin für Teamfeedback am 24.06.2025
* **Abstimmung Dokumentation:** am 24.06
* **API-Integration:** Abstimmung Johann/Frederic bis 24.06.2025
* **Feedback Wireframes:** Review nicht gewünscht
* **Rückmeldung zu README-Dateien:** positives Feedback - wird beibehalten
-- 
